臺灣嘉義地方法院刑事判決　　　　　　　　　　　　　　九十三年度訴字第五一號
　　公　訴　人　臺灣嘉義地方法院檢察署檢察官
　　被　　　告　甲○○
右列被告因違反毒品危害防制條例案件，經檢察官提起公訴（九十三年度毒偵字第三
三號、九十三年度毒偵緝字第一一號），本院合議庭裁定由受命法官獨任進行簡式審
判程序，判決如左：
    主  文
甲○○連續施用第一級毒品，處有期徒刑捌月，扣案如附表編號一、二所示之物沒收
銷燬之，附表編號三所示之物沒收；又連續施用第二級毒品，處有期徒刑伍月，扣案
如附表編號四、五之物沒收銷燬之，編號六、七所示之物均沒收。應執行有期徒刑壹
年，扣案如附表所示編號一、二、四、五之物均沒收銷燬之，附表編號三、六、七所
示之物均沒收。
    事  實
一、甲○○前因施用毒品案件，經依本院九十年度毒聲字第九八五號裁定送觀察、勒
    戒後，認無繼續施用毒品之傾向，業經臺灣嘉義地方法院檢察署檢察官於民國九
    十年十一月二十八日，以九十年度毒偵字第八七五號不起訴處分確定。嗣甲○○
    於五年內復基於施用毒品之概括犯意，分別自九十一年六、七月某日起至九十三
    年一月二日止，與九十二年十二月十五日起至九十三年一月二日止，連續在其位
    於嘉義市○區○○路三０七號十樓之三、與同路六二九號五樓租屋處，施用第二
    級毒品安非他命、甲基安非他命與第一級毒品海洛因，先後經警於九十二年一月
    二十一日及九十三年一月二日下午三時許，二次在前開二租屋等處查獲，最後一
    次並扣得如附表所示第一級毒品海洛因四包（淨重一點四四公克，純度百分之二
    二點二，純質淨重零點三二公克）與殘渣袋六個（共重一點二一公克）、第二級
    毒品甲基安非他命十一包（總淨重四三點八九公克，驗餘重四三點六四公克）與
    殘渣袋五個（總淨重二點九九公克，驗餘重二點九公克）及其所有供施用毒品之
    器具電子秤乙個、玻璃球三個、水煙斗乙支與小夾鍊袋三包，經依本院九十三年
    度毒聲字第三號裁定送觀察、勒戒後，認有繼續施用毒品之傾向。
二、案經嘉義縣警察局移送與嘉義市警察局第一分局報告臺灣嘉義地方法院檢察署檢
    察官偵查起訴。
    理  由
一、訊據被告甲○○對於右揭犯罪事實坦承不諱，且被告經警於九十二年一月二十一
    日二十時七分許及九十三年一月二日十七時二十五分許採尿送驗結果，呈安非他
    命及甲基安非他命陽性反應，此有嘉義市衛生局檢驗報告（序號二三六四）暨尿
    液送檢姓名對照表、嘉義縣衛生局煙毒尿液檢驗單（嘉衛檢字第０九三０００一
    三一九號）及代號與真實姓名對照表各一份在卷可稽。又扣案之毒品經送驗後，
    其中四包均含第一級毒品海洛因成分，淨重一點四四公克（空包裝重零點八一公
    克），純度百分之二二點二，純質淨重零點三二公克，有法務部調查局調科壹字
    第一八０００一七０一號鑑定通知書在卷；其中十一包白色粉末，均驗出甲基安
    非他命成分，實際總毛重四八點一八公克，總淨重四三點八九公克，共取零點二
    五公克鑑驗，總餘四三點六四公克；殘渣袋五個，均驗出甲基安非他命，實際毛
    重八點六六公克，總淨重二點九九公克，共取零點０九公克鑑驗，總餘二點九公
    克，亦有內政部警政署刑事警察局九十三年三月十二日刑鑑字第０九三００二五
    二五七號鑑驗通知書一份在卷可按；又殘渣袋六個經檢驗結果，均有海洛因殘留
    ，共重一點二一公克，法務部調查局調科壹字第０九三００一三一六一０號檢驗
    通知書一份在卷可參，被告連續施用第一級毒品、第二級毒品之自白與事實相符
    ，應堪採信。又被告前因施用毒品案件，經依本院九十年度毒聲字第九八五號裁
    定送觀察、勒戒後，認無繼續施用毒品之傾向，業經臺灣嘉義地方法院檢察署檢
    察官於九十年十一月二十八日，以九十年度毒偵字第八七五號不起訴處分確定，
    再經本院再以九十三年度毒聲字第三號裁定送觀察、勒戒後，認有繼續施用毒品
    之傾向等情，有該不起訴處分書、臺灣嘉義看守所嘉所豐衛字第０九三００００
    三０五號函附有無繼續施用毒品傾向評估標準記錄表及有無繼續施用毒品傾向證
    明書各一份、臺灣嘉義地方法院檢察署刑案資料查註紀錄表及臺灣高等法院被告
    全國前案紀錄表各一份在卷可稽。被告於觀察、勒戒執行完畢釋放後，五年內再
    犯施用第一級、第二級毒品之犯行，堪予認定。
二、按毒品危害防制條例業經總統於九十二年七月九日修正公布，並自九十三年一月
    九日施行。然就同條例第十條有關施用第一級、第二級毒品之罪名及法定刑度，
    並無任何變更，應無刑法第二條第一項有關行為後法律有變更比較新舊法之問題
    。再參諸同條例第三十五條規定，係就屬於保安處分性質之刑事處遇程序及司法
    機關應否依修正後毒品危害防制條例第二十三條第二項規定對施用毒品者追訴、
    處罰，明文揭櫫從新從輕之原則，又本案被告甲○○依修正前之毒品危害防制條
    例規定，係屬五年內再犯施用第一級、第二級毒品罪，並經觀察、勒戒後認有繼
    續施用毒品之傾向等情，已如前述；而依修正後之毒品危害防制條例規定，係屬
    五年內再犯施用第一級、第二級毒品罪，無論依修正前後之毒品危害防制條例相
    關規定，均應由檢察官依法追訴及法院依法審判，並無毒品危害防制條例第三十
    五條第二項有關修正前之規定有利於行為人之情形存在，自應依同條第一項第三
    款之規定處理。查海洛因及安非他命、甲基安非他命分別為為第一級、第二級毒
    品，毒品危害防制條例第二條第二項第一款、第二款分別定有明文，是核被告甲
    ○○所為，係犯毒品危害防制條例第十條第一項施用第一級毒品罪及同條第二項
    施用第二級毒品罪。其持有上開第一級毒品海洛因及第二級毒品安非他命及甲基
    安非他命毒品之行為，為施用行為所吸收，不另論罪。其多次施用第一級毒品海
    洛因及第二級毒品安非他命及甲基安非他命之犯行，均時間緊接，方法相同，所
    犯又係構成要件相同之罪名，顯均係基於概括之犯意反覆為之，均應依連續犯之
    規定以一罪論，並加重其刑。其所犯上開二罪，犯意各別，要件互殊，應予分論
    併罰。爰審酌被告曾施用毒品，經查獲仍未悔改，缺乏禁絕毒害決心，其施用毒
    品戕害自身健康，及犯罪後坦承犯行態度尚佳，持有毒品供己施用等一切情狀，
    分別量處如主文所示之刑，並定其應執行刑，以資懲儆。扣案如附表所示之第一
    級毒品海洛因四包（淨重一點四四公克，純度百分之二二點二純質淨重零點三二
    公克）、第二級毒品甲基安非他命十一包（總淨重四三點八九公克，驗餘重四三
    點六四公克）及扣案海洛因殘渣袋六個（共重一點二一公克）、甲基安非他命與
    殘渣袋五個（總淨重二點九九公克，驗餘重二點九公克），因殘留量微，除非以
    溶洗方式得極稀薄溶液，否則已不易分離，應全部視為查獲之毒品，依毒品危害
    防制條例第十八條第一項前段規定，應予沒收銷燬之；又前揭毒品外包裝、電子
    秤乙個、玻璃球三個、水煙斗乙支與小夾鍊袋三包，係被告所有供犯罪所用之物
    ，業據被告是認，已如前述，應依刑法第三十八條第一項第二款規定併予沒收之
    。
據上論斷，應依刑事訴訟法第二百七十三條之一第一項、第二百九十九條第一項前段
，毒品危害防制條例第十條第一項、第二項、第二十三條第二項、第三十五條第一項
第三款、第十八條第一項前段，刑法第十一條前段、第五十六條、第五十一條第五款
、第三十八條第一項第二款，判決如主文。
本案經檢察官陳昭廷到庭執行職務。
中      華      民      國    九十三    年      四      月     三十     日
                              臺灣嘉義地方法院刑事第三庭
                                    法  官  陳  端  宜
右正本證明與原本無異。
如不服本判決，應於判決送達後十日內向本院提出上訴狀( 應附繕本 )。告訴人或被
害人如對於本判決不服者，應具備理由請求檢察官上訴，其上訴期間之計算係以檢察
官收受判決正本之日期為準。
中      華      民      國    九十三    年      四      月     三十     日
                                    書記官  李  佳  惠
附表：
┌───┬─────────┬────────────────────┐
│編號  │ 扣 案 物         │    數    量                            │
├───┼─────────┼────────────────────┤
│一    │第一級毒品海洛因  │四包（淨重一點四四公克，純度百分之二二點│
│      │                  │二，純質淨重零點三二公克）              │
├───┼─────────┼────────────────────┤
│二    │第一級毒品海洛因殘│六個（共重一點二一公克）                │
│      │渣袋              │                                        │
├───┼─────────┼────────────────────┤
│三    │第一級毒品海洛因外│（重零點八一公克）                      │
│      │包裝              │                                        │
├───┼─────────┼────────────────────┤
│四    │第二級毒品甲基安非│十一包（總淨重四三點八九公克，驗餘重四三│
│      │他命              │點六四公克）                            │
├───┼─────────┼────────────────────┤
│五    │第二級毒品甲基安非│五個（總淨重二點九九公克，驗餘重二點九公│
│      │他命殘渣袋        │克）                                    │
├───┼─────────┼────────────────────┤
│六    │第二級毒品甲基安非│（重四點二九公克）                      │
│      │他命外包裝        │                                        │
├───┼─────────┼────────────────────┤
│七    │(一)小夾鏈袋        │(一)三包                                  │
│      │(二)水煙斗          │(二)一支                                  │
│      │(三)玻璃球          │(三)三個                                  │
│      │(四)電子秤          │(四)一個                                  │
└───┴─────────┴────────────────────┘
附錄論罪科刑法條：
毒品危害防制條例第十條
施用第一級毒品者，處六月以上五年以下有期徒刑。
施用第二級毒品者，處三年以下有期徒刑。
